臺灣臺南地方法院臺南簡易庭民事裁定
110年度南勞小字第12號
原      告  王東勳  

被      告  國立曾文高級農工職業學校

法定代理人  徐震魁   
訴訟代理人  林藝芳  
上列當事人間請求給付工資等事件，本院裁定如下：
    主    文
本件移送本院行政訴訟庭。
    理    由
一、按我國現行法律之規定，關於民事訴訟與行政訴訟之審判，
    係採二元訴訟制度，分由不同性質之法院審理。除法律別有
    規定外，關於因私法關係所生之爭執，由普通法院審理；因
    公法關係所生之爭議，則由行政法院審判之（司法院釋字第
    466號解釋文參照）。次按普通法院認其無受理訴訟權限者
    ，應依職權裁定將訴訟移送至有受理訴訟權限之管轄法院，
    民事訴訟法第31條之2第2項著有明文，故當事人就普通法院
    無審判權之公法爭議事件，誤向普通法院提起民事訴訟時，
    依上開說明，自應依職權將訴訟移送至有受理訴訟權限之管
    轄法院。又辦理行政訴訟之地方法院行政訴訟庭，亦為行政
    訴訟法所稱之行政法院；其他關於公法上財產關係之訴訟，
    其標的之金額或價額在新臺幣（下同）400,000元以下者，
    適用行政訴訟法所規定之簡易訴訟程序，以地方法院行政訴
    訟庭為第一審管轄法院，行政訴訟法第3條之1、第229條第1
    項及第2項分別定有明文。
二、原告主張：
　㈠原告任職於被告學校擔任教師職務，原告於民國109年11月12
    日以開會通知單（下稱系爭通知單）通知被告讓原告公差出
    席「109年技術型高級中等學校動力機械群群科中心第3次委
    員聯席會議」，經被告簽核「請與會人員王東勳以公假(課
    務以調課方式處理)方式前往。」，惟原告會議當日有除2節
    課堂課外，另有3節實習課，及和另一名老師實習分組，實
    無法調課，又依系爭通知單之備註段一:「請惠與出席人員
    公差假登記及課務排代」，動力機械群群科中心亦希望被告
    予原告「課務排代」而非「課務以調課方式處理」，故原告
    於11月9日提出簽陳，請求被告提出法律見解及敘明理由。
    被告校長卻在簽陳中裁示：「本案仍依本校課務處理原則，
    給予公假及以調課方式處理課務。若課務無法以調課方式處
    理，請自覓其他教師同仁代課並自付鐘點費」。但原告任職
    於被告學校從未看到「本校課務處理原則」，再者，依系爭
    代課要點第3點第1目之規定可知，被告校長同意教師公差或
    公假後，對於原告當日所遺之課務不是以『調課方式處理』就
    應『由教務處遴聘合格人員代課，並核支代課鐘點費』絕無『
    請自覓其他教師同仁代課並自付鐘點費』之處理方式，嗣被
    告於109年12月29日寄發109-1學年度第10-13週兼代彈性課
    鐘點費E-MAIL，其中實發金額為7,600元，短付原告5節課鐘
    點費，被告違反勞資爭議處理法第5條第2款規定，侵犯原告
    之權益，據此原告於110年1月6日向臺南市政府勞工局勞資
    爭議申請調解，並於1月25日調解失敗，爰提起本訴訟。並
    聲明：被告應給付原告2,000元，及自起訴狀繕本送達翌日
    起至清償日止，按年息百分之5計算之利息。
三、經查，公立學校與教師聘約關係，由於適用法規如教師法、
    教育人員任用條例等多具有強制性、公益性及公法性，且契
    約標的內容乃為實現國家教育高權之任務，故學界、實務界
    通說向來係以行政契約之公法關係定其屬性，此有最高行政
    法院91年度判字第2282號判決意旨可資參照。而復依教師法
    第11條第1項規定，高級中等以下學校教師係採聘任制。公
    立中、小學聘任之教師，基於聘約關係，於公立中、小學內
    從事教育工作。其與公立中、小學間聘約之內容，要在約定
    教師應提供公立中、小學對學生應履行之教育服務，及所得
    行使之公權力行政，性質上係屬公法上契約。教師基於此項
    聘約，負有於公立中、小學從事教學及研究工作之義務，而
    取得領取薪資之權利，是公立學校聘用教師之法律性質，依
    上開說明係成立公法上契約關係，有關教師核敘薪級之爭議
    ，應屬公法事件，而有關中小學教師薪資給付，亦應屬因公
    法上原因發生之財產給付，此等公法上之爭議，均應循行政
    爭訟制度以為救濟。本件請求被告給付短少鐘點費2,000元
    ，為請求中學教師薪資給付，屬公法上爭議，應循行政訴訟
    制度救濟，本件訴訟標的金額為400,000元以下，應適用行
    政訴訟法之簡易訴訟程序，而由地方法院行政訴訟庭為第一
    審管轄法院，茲依首揭規定，依職權將本件裁定移送至有受
    理訴訟權限之本院行政訴訟庭。
四、依民事訴訟法第31條之2 第2 項，裁定如主文。 
中　　華　　民　　國　 110　　年　　4 　　月　　29　　日
                        臺灣臺南地方法院臺南簡易庭
                            法  官　  李杭倫
以上正本證明與原本無異。
如不服本裁定，應於裁定送達後10日內向本院提出抗告狀（須附
繕本）。
中　　華　　民　　國　　110 　年　　4 　　月　　30　　日
                            書記官    黃怡惠